臺灣屏東地方法院刑事判決　　　　　　　 96年度訴字第461號
公　訴　人　臺灣屏東地方法院檢察署檢察官
被　　　告　甲○○
　　　　　　　　　　（現因另案於屏東監獄竹田分監執行中）
上列被告因違反毒品危害防制條例案件，經檢察官提起公訴（96
年度毒偵字第297 號），嗣被告於本院準備程序進行中先就被訴
事實為有罪之陳述，本院告知被告簡式審判程序之旨，並聽取當
事人之意見後，裁定改由受命法官獨任依簡式審判程序審理，本
院判決如下：
    主  文
甲○○施用第一級毒品，處有期徒刑壹年，扣案注射針筒壹支沒
收銷燬之。
    事  實
一、甲○○前於民國89年間因施用毒品案件，經本院以89年度毒
    聲字第1031號裁定送觀察、勒戒後，因有繼續施用毒品傾向
    ，再經本院以89年度毒聲字第2568號裁定送戒治處所施以強
    制戒治，嗣經本院以90年度毒聲字第565 號裁定停止戒治並
    付保護管束，惟其於保護管束期間因違反保護管束情節重大
    ，經本院以90年度毒聲字第1502號裁定撤銷停止戒治處分，
    於92年7 月22日強制戒治期滿釋放出所，由臺灣屏東地方法
    院檢察署檢察官以92年度戒毒偵字第98號為不起訴處分確定
    。詎仍未戒除吸食毒品之惡習，復基於施用第一級毒品海洛
    因之犯意，於96年2 月10日上午7 時許，在屏東縣高樹鄉○
    ○村○○路11號住處，以注射針筒摻水注射之方式，施用第
    一級毒品海洛1 次。嗣為警於96年2 月10日上午11時許，在
    高樹鄉○○村○○路3 號（阿興檳榔攤）前查獲，並扣得其
    所有供注射所用之注射針筒1 支。
二、案經屏東縣警察局里港分局報請臺灣屏東地方法院檢察署檢
    察官偵查起訴。
    理  由
壹、程序部份
一、按除被告所犯為死刑、無期徒刑、最輕本刑為3 年以上有期
    徒刑之罪或高等法院管轄第一審案件者外，於法院行準備程
    序進行中，被告先就被訴事實為有罪之陳述時，審判長得告
    知被告簡式審判程序之旨，並聽取當事人、代理人、辯護人
    及輔佐人之意見後，裁定進行簡式審判程序；且受命法官行
    準備程序，與法院或審判長有同一之權限；又簡式審判程序
    之證據調查，不受刑事訴訟法第159 條第1 項、第161 條之
    2 、第161 條之3 、第163 條之1 及第164 條至第170 條規
    定之限制，刑事訴訟法第273 條之1 第1 項、第279 條第2
    項前段、第273 條之2 分別定有明文。被告所為係犯死刑、
    無期徒刑、最輕本刑為3 年以上有期徒刑以外之罪，其於準
    備程序中就被訴事實為有罪之陳述，經受命法官告知簡式審
    判程序之旨，並聽取公訴人、被告之意見後，本院合議庭認
    為適宜由受命法官獨任進行簡式審判程序，依刑事訴訟法第
    273 條之1 第1 項規定，裁定由受命法官獨任進行審判程序
    ，合先敘明。
貳、實體部分
一、訊據被告甲○○對於上揭犯罪事實均坦承不諱，復查：
（一）經警於查獲被告當日12時30分所採之尿液送驗結果，係呈
      嗎啡陽性反應，此有屏東縣警察局里港分局毒品案件涉嫌
      人尿液採證編號姓名對照表、台灣檢驗科技股份有限公司
      96年3 月5 日編號KＺ000000000000號濫用藥物尿液檢驗報
      告各1 份在卷可稽。
（二）此外，又本件尚有注射針筒1 支扣案可稽，又該物品經送
      鑑定，亦確認其上含有第一級毒品海洛因之殘留，此有高
      雄醫學大學附設中和紀念醫院96年5 月18日編號0000-000
      號檢驗報告附卷可參，核與被告施用本件第一級毒品海洛
      因所使用之物相符，益見被告確有施用第一級毒品海洛因
      及無誤。
（三）再查被告甲○○前於89年間因施用毒品案件，經本院以89
      年度毒聲字第1031號裁定送觀察、勒戒後，因有繼續施用
      毒品傾向，再經本院以89年度毒聲字第2568號裁定送戒治
      處所施以強制戒治，嗣經本院以90年度毒聲字第565 號裁
      定停止戒治並付保護管束，惟其於保護管束期間因違反保
      護管束情節重大，經本院以90年度毒聲字第1502號裁定撤
      銷停止戒治處分，於92年7 月22日強制戒治期滿釋放出所
      ，由臺灣屏東地方法院檢察署檢察官以92年度戒毒偵字第
      98號為不起訴處分確定之事實，有臺灣高等法院被告全國
      前案紀錄表1 份在卷可按。是被告於強制戒治執行完畢釋
      放後5 年內再犯施用毒品之罪甚明。
（四）綜上所述，被告前曾犯施用毒品，且於強制戒治執行完畢
      釋放後，5 年內再犯本件施用毒品，事證應屬明確，其犯
      行應堪認定。
二、查海洛因屬毒品危害防制條例第2 條第2 項第1 款所規定之
    第一級毒品，核被告所為，係犯毒品危害防制條例第10條第
    1 項施用第一級毒品罪。被告持有毒品，復進而施用，其持
    有毒品之低度行為，為施用毒品之高度行為所吸收，不另論
    罪。爰審酌被告施用毒品，足以戕害其身心，滋生其他犯罪
    ，惡化治安，嚴重損及公益，且被告前甫經觀察勒戒與強制
    戒治，竟再為本件施用毒品犯行，顯見其不思悔改，自制力
    亦顯不佳；惟另考量被告於犯後即能坦承犯行，而其施用毒
    品行為於本質上係屬自我戕害行為，反社會性之程度應屬較
    低等一切情狀，酌情量處如主文所示之刑，以資懲儆。
三、扣案之注射針筒1 支，經鑑定結果，含有第一級毒品海洛因
    之殘留，有高雄醫學大學附設中和紀念醫院96年5 月18日00
    00-000號檢驗報告1 紙在卷可參，因客觀上均已無法與殘留
    之海洛因完全析離，應視同毒品，依毒品危害防制條例第18
    條第1 項前段之規定沒收銷燬之。
據上論斷，應依刑事訴訟法第273 條之1 第1 項、第299 條第1
項前段，毒品危害防制條例第10條第1 項、第18條第1 項前段，
判決如主文。
本件經檢察官潘國威到庭執行職務。
中　　華　　民　　國　　96　　年　　5 　　月　　31　　日
                  刑事第一庭    法  官  羅培毓
以上正本證明與原本無異。
如不服本判決應於收受本判決送達後十日內向本院提出上訴書狀
，其未敘述上訴理由者，並得於提起上訴後十日內向本院補提理
由書狀（均須按他造當事人之人數附繕本）「切勿逕送上級法院
」
中　　華　　民　　國　　96　　年　　6 　　月　　1　　日
                                書記官  張儷薾
附錄本判決論罪科刑法條：
毒品危害防制條例第10條第1項
施用第一級毒品者，處六月以上五年以下有期徒刑。
